【裁判字號】    88,易,3437
【裁判日期】    890229
【裁判案由】    竊盜
【裁判全文】
臺灣臺北地方法院刑事判決                        八十八年度易字第三四三七號
    公訴人  台灣台北地方法院檢察署檢察官
    被  告  乙○○
右列被告因竊盜案件，經檢察官提起公訴（八十八年度偵字第二四四四一號），本院
判決如左：
    主  文
乙○○竊盜，累犯，處罰金肆仟元，如易服勞役，以參佰元折算壹日。
    事  實
一、乙○○曾於民國（下同）八十七年因竊盜、侵占案件，經法院分別判處有期徒刑
    八月、罰金三千元確定，徒刑部分於八十八年七月六日執行完畢（罰金部分亦已
    繳清）。又乙○○為中度智障，對於外界事務之知覺理會及判斷作用，較普通人
    之平均程度顯然減退，為精神耗弱之人；並自八十八年九月十六日入財團法人佛
    教慈濟綜合醫院身心醫學科門診，作精神分裂症治療；其又不知悔改，於八十八
    年十一月二日上午九時三十分許，在台北市松山區松山火車站旁，見甲○○所有
    車牌號碼為ＤＨＱ∣八二三號之輕型機車之鑰匙插於電門鑰匙孔上未取，有機可
    趁，竟意圖為自己不法之所有，用車上鑰匙啟動引擎竊取該輕型機車，得手後留
    供己用；嗣於同年月四日凌晨三時三十分許，騎乘上開機車，行經台北市○○區
    ○○街二十六巷內，為警查獲上情。
二、案經台北市政府警察局文山第一分局報告臺灣臺北地方法院檢察署檢察官偵查起
    訴。
    理  由
一、訊據被告乙○○對於在右揭時地竊取車牌號碼ＤＨＱ∣八二三號之機車，並為警
    查獲之事實，於警訊、偵查及本院八十八年十二月三十日調查時均坦承不諱，惟
    辯稱：伊為精神病患，無法控制自己情緒，如果有吃藥會比較好云云。經查，前
    揭事實，核與被害人甲○○所指訴失竊情節相符，並有贓物認領保管單、失竊報
    告、車輛失竊證明單、車輛失竊通報單、車輛竊盜、車牌失竊資料個別查詢報告
    ∣查詢車輛認可資料、車輛車牌失竊作業∣查獲車輛認可資料各一紙及車牌號碼
    為ＤＨＱ∣八二三號之機車照片一幀附卷可稽。被告自白核與卷附之補強證據等
    資料相符，足堪採為有罪之證據，其雖於審判中復改稱「想不起來」，惟參諸前
    揭事證，被告所辯應僅係卸責之詞，不足採信。本件事證明確，被告犯行堪以認
    定。
二、第查，被告辯稱患有精神分裂症一節，已據其提出財團法人佛教慈濟綜合醫院八
    十八年十二月八日診字第Ａ00000000號之診斷證明書記載被告患有精神
    分裂症，自八十八年九月十六日起於該院身心醫學科門診治療可佐，另亦提出八
    十五年九月二十一日核發之中度智障手冊，經本院當庭勘驗明確無誤後發還，是
    被告於八十八年十一月二日案發當時對於外界事務之知覺理會及是非判斷與自我
    控制能力，顯較普通人之平均程度為低，為精神耗弱之人甚明。
三、核被告所為，係犯刑法第三百二十條第一項之竊盜罪，被告前因竊盜罪，經法院
    判處有期徒刑八月確定，於八十八年七月六日執行完畢，有台灣高等法院檢察署
    刑事案件紀錄簡覆表在卷可按，於五年內再犯本件有期徒刑以上刑之罪，為累犯
    ，應依刑法第四十七條規定加重其刑。又被告竊盜行為當時係精神耗弱之人，如
    前所述，自應依刑法第十九條第二項規定減輕其刑，並先加後減之。爰審酌被告
    因智慮淺薄，致罹刑章，其罹有精神疾病，有待長期繼續治療，不宜中斷，犯罪
    後坦承犯行，及其犯罪動機、目的、手段、所生之危害等一切情狀，量處如主文
    所示之刑，並諭知易服勞役之折算標準。另查被告現已在其家人安排下，在台北
    市立萬芳醫院接受治療中，本院認尚無依刑法第八十七條第二項規定諭知施以監
    護處分之必要，附此敘明。
據上論結，應依刑事訴訟法第二百九十九條第一項前段，刑法第三百二十條第一項、
第四十七條、第十九條第二項、第四十二條第二項，罰金罰鍰提高標準條例第一條前
段、第二條，判決如主文。
本案經檢察官董怡臻到庭執行職務
中      華      民      國      八十九      年    二    月    二十九    日
                                     臺灣臺北地方法院刑事第六庭
                                         法  官  梁  耀  鑌
右正本證明與原本無異
如不服本判決應於送達後十日內向本院提出上訴狀
                                         書記官  呂  淑  芳
中      華      民      國      八十九      年    三    月      三      日
附錄本案論罪科刑法條全文
刑法第三百二十條
意圖為自己或第三人不法之所有，而竊取他人之動產者，為竊盜罪，處五年以下有期
徒刑、拘役或五百元以下罰金。
意圖為自己或第三人不法之利益，而竊佔他人之不動產者，依前項之規定處斷。
前二項之未遂犯罰之。


司法院資訊處製作；財團法人民間司法改革基金會備份。
